【裁判字號】    99,交簡上,251
【裁判日期】    991229
【裁判案由】    過失傷害
【裁判全文】
臺灣臺北地方法院刑事判決           99年度交簡上字第251號
上  訴  人
即  被  告  蕭志發
上列上訴人即被告因業務過失傷害案件，不服本院中華民國99年
10月1日99年度北交簡字第589號所為第一審判決（聲請簡易判決
處刑書案號：臺灣臺北地方法院檢察署99年度偵字第9016號），
提起上訴，本院管轄之第二審合議庭判決如下：
    主  文
上訴駁回。
蕭志發緩刑貳年，並應為附表所示事項。
    事實及理由
一、本案經本院審理結果，認原審以上訴人即被告蕭志發係犯刑
    法第284條第2項前段之業務過失傷害罪，遂引用刑事訴訟法
    第449條第1項前段、第3項、第454條第2項，刑法第284條第
    2項前段（原判決漏引前段）、第62條前段、第41條第1項前
    段，刑法施行法第1條之1等規定，逕以簡易判決處刑，量處
    被告有期徒刑3月，並諭知如易科罰金以新臺幣1千元折算1
    日，其認事用法，並無違誤，量刑亦屬妥適。從而，被告提
    起上訴，指摘原審判決之量刑過重云云，即無理由，應予駁
    回，並引用原審判決書記載之事實、證據及理由（詳如附件
    ）。
二、又被告未曾受有期徒刑以上刑之宣告，此有臺灣高等法院被
    告前案紀錄表在卷可稽，爰審酌被告因業務過失傷害致告訴
    人潘岱受傷，固有疏失，但被告與告訴人已於本院審理時達
    成和解之協議，有本院99年12月15日審判筆錄在卷可憑，告
    訴代理人亦表達不再追究之意，堪認被告經此偵、審教訓後
    ，當知所警惕，信無再犯之虞，本院因認尚無逕對被告施以
    短期自由刑之必要，故原審對被告宣告之刑，以暫不執行為
    適當，爰另諭知緩刑2年，以啟自新。並依刑法第74條第2項
    第3款之規定，命被告於緩刑期間內，應依附表所示之內容
    ，分期向告訴人賠償合計新臺幣6萬元之賠償金。
據上論斷，應依刑事訴訟法第455條之1第3項、第368條、第373
條，刑法第74條第1項第1款、第2項第3款，判決如主文。
中    華    民    國    99    年    12    月    29    日
                  刑事第六庭  審判長法  官  黃桂興

                                    法  官  雷淑雯
                                    法  官  陳芃宇
上正本證明與原本無異。
不得上訴。
                                    書記官  彭自青
中    華    民    國    99    年    12    月    30    日
附錄本案論罪科刑法條全文：
中華民國刑法第284 條第2 項
從事業務之人，因業務上之過失傷害人者，處1 年以下有期徒刑
、拘役或1 千元以下罰金，致重傷者，處3 年以下有期徒刑、拘
役或2 千元以下罰金。
一、事項：蕭志發應自民國100年1月起至民國100年6月止，按月
    於每月25日前給付告訴人潘岱新臺幣1萬元整，如有1期遲誤
    履行，其後之期間視為亦已到期。
二、依據：刑法第74條第2 項第3 款。
備註：
一、依刑法第74條第4 項規定，上開本院所命被告給付之內容得
    為民事強制執行名義。
二、依刑法第75條之1 第1 項第4 款規定，被告違反本院所定前
    開命其所為之事項情節重大，足認原宣告之緩刑難收預期效
    果，而有執行刑罰之必要者，得撤銷緩刑之宣告。
附件：
臺灣臺北地方法院刑事簡易判決       99年度北交簡字第589號
聲  請  人  臺灣臺北地方法院檢察署檢察官
被      告  蕭志發  男  42歲（民國○○年○○月○日生）
                    身分證統一編號：Ｚ000000000號
                    住臺北市士林區○○○路○段850巷29號4
                      樓
上列被告因過失傷害案件，經檢察官聲請以簡易判決處刑（99年
度偵字第9016號），本院判決如下：
    主      文
蕭志發從事業務之人，因業務上之過失傷害人，處有期徒刑參月
，如易科罰金，以新臺幣壹仟元折算壹日。
    事實及理由
一、本件犯罪事實及證據引用檢察官聲請簡易判決處刑書之記載
    （如附件），並補載：蕭志發肇事後報警處理，並當場成認
    為肇事人，自首而受裁判。
二、按汽車行駛時，駕駛人應注意車前狀況及兩車併行之間隔，
    並隨時採取必要之安全措施，道路交通安全規則第94條第 3
    項定有明文。本件被告坦承前揭犯行，並有如附件所示之證
    據可證，經核相符，事證明確。其於警詢及偵查中辯稱係因
    告訴人自公車前方由右向左竄出，告訴人未兩段式待轉而擦
    撞伊之車云云。惟查依被告簽名確認之現場圖所載，告訴人
    之車係倒於被告之車右後方，其刮地痕長約 7公尺，起於路
    口處，顯非被告所辯告訴人搶先左轉，由右向左擦撞其車之
    右前方保險桿而肇事，否則告訴人之車應倒於被告之車前，
    足見被告所辯無非卸責之詞，不足採信。核其所為係犯刑法
    第284條第2項前段之業務過失傷害罪。被告於肇事後警員前
    往現場處理時在場，並當場承認為肇事人，有臺北市○○○
    ○○道路交通事故肇事人自首情形紀錄表 1紙附卷足憑，為
    對於未發覺之罪自首而接受裁判，依刑法第62條前段規定減
    輕其刑。爰審酌被告素行、過失肇事情節、犯後坦承犯行、
    被害人所受傷勢及未與被害人達成民事和解等一切情狀，量
    處如主文所示之刑，並諭知易科罰金之折算標準。
三、依刑事訴訟法第449條第1項前段、第 3項、第454條第2項，
    刑法第284條第2項、第41條第 1項前段、第62條前段，刑法
    施行法第1條之1，逕以簡易判決處如主文所示之刑。
如不服本判決，應於判決送達後10日，表明上訴理由，內向本庭
（臺北市○○○路○段126巷1號）提出上訴書狀，並應敘述具體
理由；其未敘述上訴理由者，應於上訴期間屆滿後20日內向本院
補提理由書（均須按他造當事人之人數附繕本）「切勿逕送上級
法院」。
中    華    民    國    99    年    10    月     1    日
                  臺灣臺北地方法院臺北簡易庭
                                  法  官  劉亭柏
以上正本證明與原本無異。
中    華    民    國    99    年    10    月     1    日
                                  書記官  黃繡琴
附錄本案論罪科刑法條全文：
中華民國刑法第284條第2項
從事業務之人，因業務上之過失傷害人者，處1 年以下有期徒刑
、拘役或1 千元以下罰金，致重傷者，處3 年以下有期徒刑、拘
役或2千元以下罰金。
臺灣臺北地方法院檢察署檢察官聲請簡易判決處刑書
                                       99年度偵字第9016號
     被  告  蕭志發  男  42歲（民國○○年○○月○日生）
                     住  臺北市士林區○○○路○段850巷29號
                         4樓
                     國民身分證統一編號：Ｚ000000000號
 上列被告因過失傷害案件，業經偵查終結，認為宜聲請以簡易判
 決處刑，茲敘述犯罪事實及證據並所犯法條如下：
           犯罪事實
 一、蕭志發係營小客車司機，為從事駕駛業務之人，於民國98年
     10月14日下午8時40分左右，駕駛429-EF號營小客車，沿臺
     北市中山區○○○路平面道路由南往北方向行駛，途經民族
     東路口待號誌轉為綠燈起步時，適同向有潘岱騎乘993-EJF
     號重機車亦係綠燈起步向前行駛，蕭志發為汽車駕駛人，應
     注意車前狀況及兩車併行之間隔，並隨時採取必要之安全措
     施，惟其能注意卻疏未注意，竟在路口擦撞已行駛在右前方
     由潘岱騎乘之機車，致潘岱倒地，受有左脛腓骨骨折併位移
     之傷害。
 二、案經潘岱告訴由臺北市政府警察局中山分局報請偵辦。
           證據並所犯法條
 一、上開在路口發生交通事故致告訴人受傷等情，業據被告蕭志
     發供述甚詳，復據告訴人潘岱於偵查中指訴明確，並有道路
     交通事故調查報告表、現場圖、談話紀錄表、補充資料表及
     驗傷診斷證明書在卷可資佐證。按汽車行駛時，駕駛人應注
     意車前狀況並隨時採取必要之安全措施，道路交通安全規則
     第94條第3項定有明文。被告係汽車駕駛人，其駕車自應注
     意上開規定，依當時道路及天候狀況，復無不能注意之情事
     ，惟其竟疏未注意而與告訴人之機車擦撞，其駕車自有過失
     ，犯嫌洵堪認定。
 二、核被告所為，係犯刑法第284條第2項前段之罪嫌。
 三、依刑事訴訟法第451條第1項聲請逕以簡易判決處刑。
     此致
 臺灣臺北地方法院
 中    華    民    國    99    年    4     月    23    日
                               檢  察  官  薛  維  平
 本件正本證明與原本無異
 中    華    民    國    99    年    5     月     4    日
                               書  記  官  孫  良  慧
 本件係依刑事訴訟法簡易程序辦理，法院簡易庭得不傳喚被告、
 輔佐人、告訴人、告發人等出庭即以簡易判決處刑；被告、被害
 人、告訴人等對告訴乃論案件如已達成民事和解而要撤回告訴或
 對非告訴乃論案件認有受傳喚到庭陳述意見之必要時，請即另以
 書狀向簡易法庭陳述或請求傳訊。
 附錄本案所犯法條全文
 中華民國刑法第284條
 （過失傷害罪）
 因過失傷害人者，處 6 月以下有期徒刑、拘役或 5 百元以下罰
 金，致重傷者，處 1 年以下有期徒刑、拘役或 5 百元以下罰金
 。
 從事業務之人，因業務上之過失傷害人者，處 1 年以下有期徒
 刑、拘役或 1 千元以下罰金，致重傷者，處 3 年以下有期徒刑
 、拘役或 2 千元以下罰金。

司法院資訊處製作；財團法人民間司法改革基金會備份。
